Inventaris van het archief van de familie Van Schinne, 1683-1855
Nationaal Archief, Den Haag
- STUKKEN VAN GENEALOGISCHE AARD, I
  - Aantekeningen en attestatiën van doop, huwelijk en overlijden van leden van de familie Van Schinne., 1686 - 1817.; 1; 1 omslag
    Everdina van Schinne - geb. de Joode,
    Cornelis Matheus van Schinne,
    Isaac IV van Schinne,
    Sara Anna van Schinne - geb. van Ruster,
    Isaac V van Schinne,
    Johanna Theodora van Schinne - geb. Mossel,
    Jacoba Theodora de Gijselaar - geb. van Schinne,
    Pieter Isaac van Schinne,
    Rebecka van Quaalbergen.
  - Genealogie van de nakomelingen van Johan de Moucheron en Margaretha de Rottenes, 17e eeuw.; 1A; 1 stuk
  - Genealogie van de nakomelingen van Pierre de Moucheron en Isabelle de Gerbier, 17e eeuw.; 2; 3 katerns + 1 deel
    Een katern bevat wapentekeningen en tevens genealogische aantekeningen van Hendrik Schenkenberg en Cornelis van Quaelbergen; het deel bevat achterin een genealogie van de nakomelingen van Jhr Gijsbert van Zoelen en Dirckje van der Leck, 17e eeuw.
  - Genealogie van de nakomelingen van Adriaan Dammaert, 17e eeuw.; 3; 1 katern +1 stuk
- STUKKEN BETREFFENDE LEDEN VAN DE FAMILIE VAN SCHINNE, II
  Zie voor de onderlinge verwantschap stamboom 1.
  - ISAAC I VAN SCHINNE (1640 - 1686) en CATHARINA DAMMAERT (1646 - 1683) en ALETTA DE BITTER (1654 - 1708)., a
    Hij was opperkoopman der Oost-Indische Compagnie en opperhoofd in Japan.
    - Uitnodiging tot de begrafenis van Caterina Dammaert, Batavia, (gedrukt)., 1683.; 4; 1 stuk
    - Brief van Isaac I van Schinne aan Maria Dammaert, waarin hij zijn huwelijk met Aletta de Bitter aankondigt, Batavia, 1684.; 5; 1 stuk
    - Lijst van bloedverwanten en vrienden die Isaac I van Schinne en Aletta de Bitter bij hun vertrek uit Batavia aldaar en in de nederzettingen der Oost-Indische Compagnie in Azië hebben achtergelaten, 1684.; 6; 1 stuk
  - ISAAC II VAN SCHINNE (1668 - 1737) en MAGDALENA ADRIANA VAN QUAELBERGEN (1674 - 1726) met haar moeder HENRIETTE CHASTELEYN., b
    Hij was achtereenvolgers koopman, raadfiscaal bij de Raad van Nederlands-Indië, voorzitter van deze Raad en president-schepen van Rotterdam.
    - Vers ter gelegenheid van de 15e verjaardag van Isaac II van Schinne, door J. Dammaert, Batavia, (gedrukt)., 1683.; 7; 1 stuk
    - Gedicht ter gelegenheid van het huwelijk van Isaac II van Schinne met Magdalena Adriana van Quaelbergen door Johannes Clayer, Rotterdam, (gedrukt)., 1690.; 8; 1 stuk
    - Brief aan Isaac II van Schinne van Christiaan Klaarbout, met gelukwens en gedicht ter gelegenheid van het huwelijk van zijn zoon Cornelis Matheus met Jacoba de Mey, 1734.; 9; 1 stuk
      Zie ook nrs 24, 25.
    - Lijfrentebrief voor Isaac II van Schinne ten laste van den lande van Utrecht, 1689.; 10; 1 charter
    - Aanstelling van Isaac II van Schinne tot koopman, Batavia, 1727.; 11; 1 stuk
    - Extract uit de notulen van de Raad van Indië (1729, mei 10), betreffende de aanvaarding door Isaac II van Schinne van het ambt van advocaat - fiscaal van Indië, 12; 1 stuk
    - Extract uit de notulen van de Raad van Indië (1736, aug. 22), betreffende de verwelkoming van Isaac II van Schinne als voorzitter van de Raad, 13; 1 stuk
    - Gedicht ter ere van Henriette Chasteleyn, echtgenote van Cornelis van Quaelbergen, Gouverneur van de provincie Banda, en andere gedichten, z.d.; 14; 1 katern
      Zij was de moeder van Magdalena Adriana van Schinne - van Quaelbergen.
  - ISAAC III VAN SCHINNE (1693 - 1744) en EVERDINA DE JOODE (1702 - 1749)., c
    Hij was lid van de Raad van Nederlands-Indië en later schepen van Rotterdam.
    - Brieven aan Everdina van Schinne - de Joode, 1747 - 1748; 15; 1 omslag + 56 stukken
      Afkomstig van: Gouverneur-Generaal G. W. van Imhoff, 1748 ---en P. Wentholt, 1747 - 1748,
    - Aankondiging aan Everdina van Schinne - de Joode van het overlijden van J. R. van Kretschmar, stiefzoon van Maarten Vlaardingerwout, 1746.; 16; 1 stuk
    - "Disputatio juridica inauguralis de usucapionibus", ter verkrijging van de graad van doctor in de rechten door Isaac III van Schinne, Utrecht, (gedrukt)., 1713.; 17; 1 katern
    - Doctorsbul voor Isaac III van Schinne van de Universiteit van Utrecht., 1713.; 17A; 1 charter
    - Acte van aanstelling voor Isaac II van Schinne als advocaat-fiscaal van Nederlands-Indië., 1729.; 17B; 1 charter
    - Memoriën van Isaac III van Schinne betreffende zijn arrestatie en gedwongen vertrek uit Nederlands-Indië in 1740 door toedoen van de Gouverneur-Generaal Adriaan Valckenier met schadevergoedingseis, (afschriften)., 1742 - 1759.; 18; 2 stukken
    - Schetsmatige kaart van de omgeving van Batavia, z.d.; 19; 1 stuk
    - Aankondiging van het overlijden van Isaac III van Schinne en van Everdina de Joode, (gedrukt)., 1744, 1749.; 20; 2 stukken
  - ALETTA JACOBA VAN SCHINNE (1698 - 1724) en MAARTEN VLAARDINGERWOUT., d
    - Gedicht ter gelegenheid van het huwelijk van Aletta Jacoba van Schinne met Maarten Vlaardingerwout door Cornelis Matheus van Schinne, 1722.; 21; 1 stuk
    - Gedicht ter gelegenheid van het overlijden van Aletta Jacoba Vlaardigerwout - van Schinne door D. Havart, Med. Dr., (gedrukt)., 1724.; 22; 1 stuk
  - SUZANNA IGNATIA VAN SCHINNE (1706 - 1755) en JAN CORNELIS RADEMACHER., e
    - Gedicht ter gelegenheid van het huwelijk van Suzanna Ignatia van Schinne met Jan Cornelis Rademacher, Rotterdam, 1723.; 23; 1 stuk
  - SUZANNA IGNATIA VAN SCHINNE (1725 - 1767) en JACOBA DE MEY, weduwe van CORNELIS MATHEUS VAN SCHINNE., f
    - Aantekeningen betreffende het graf in de Franse kerk te Rotterdam, waarin begrave liggen Suzanna Ignatia van Schinne en Jacoba de Mey, weduwe van Cornelis Matheus van Schinne, z.d.; 24; 1 stuk
      Zie voor Jacoba de Mey ook nrs 9, 25.
  - ISAAC IV VAN SCHINNE (1721 - 1779) en SARA ANNA VAN RUSTER (1735 - 1793) met haar vader Abraham., g
    Hij werd in 1746 advocaat bij het Hof van Holland, Raad van Stadhouder Willlem IV, Prinses douarière Anna en Willem V en in 1767 baljuw van Voshol.
    - Correspondentie:
      - Brieven aan Isaac IV van Schinne, 1742 - 1776.; 25; 1 omslag + 103 stukken
        Afkomstig van:
        A. de Back, Utrecht, 1751 - 1776,
        J. de Back, Utrecht, 1751,
        J. Collot d'Escury, den Haag, 1760,
        D. Diesbach, Parijs, 1774,
        L. W. von Drebber, Breda, 1754,
        S. C. von Drebber-Versluys, Breda, 1757,
        F. R. Frisching, Frankrijk, z.d.,
        E. H. Mingard - van Schinne, Lausanne, 1762 - 1773,
        A. Patras en M. A. van Schinne, Wijekel, 1750 - 1762,
        I. III van Schinne, Rotterdam, 1742 - 1744,
        J. van Schinne - de Mey, Rotterdam, 1766 - 1744,
        A. M. C. Versluys, Breda, 1754,
        C. Z. Versluys, Hulst, 1754,
        M. C. Versluys, Breda, 1767, en
        een onbekende, Rotterdam, 1757,
      - Aankondigingen aan Isaac IV van Schinne van het huwelijk van J. van Zuylen van Nyevelt met A. K. Cornets de Groot, Rotterdam en van B. J. Pielat Bulderen met A. S. Vromans, Leiden, 1770, 1774.; 26; 2 stukken
      - Overlijdensaankondigingen aan Isaac IV van Schinne en Sara Anna van Schinne - van Ruster, 1752 - 1782.; 27; 1 omslag
        Van het overlijden van:
        A. Abeleven, Amsterdam, 1752
        E. A. van Beaumont, Leiden, 1759
        G. Beurs, Amsterdam, 1762
        Mr. A. Boddens Ezn, Amsterdam, 1751
        Mr. A. A. du Bois, Rotterdam, 1776
        A. H. Bondt-van der Sluys, Rotterdam, 1777
        A. C. Chasteleyn- de Bye, Leiden, 1752
        Mr. N. Dassonville, Vere, 1762
        Mr. L. J. Dibbets, Amsterdam, 1764
        I. W. von Drebber, Princenhage, 1782
        F. van Gheyn-van den Bergh, Amsterdam, 1766
        A. E. van Groenewegen- Chasteleyn, Delft, 1773
        C. Groeninx van Zoelen, Rotterdam, 1754
        N. A. Groeninx van Zoelen-Koordthey, St. Maartensdonk, 1761
        T. M. van Heek-Groenhout, Rotterdam, 1764
        F. Helbereghts, Vlissingen, 1775
        Mr. A van Helsdingen, Amsterdam, 1758
        A. M. van Helsdingen-Ruymveld, Amsterdam, 1757
        J. ?. Hofstede-Visch, Rotterdam, 1774
        D. Hoppenaar-Veltenburgh, Amsterdam, 1759
        ?. de Jonge, Middelburg, 1766
        J. Koning, Rotterdam, 1758
        A. N. Larcher van Keenenburg-van Raesfelt, Zaltbommel, 1769
        S. I. Larcher van Keenenburg-van Schinne, Keenenburg, 1755
        Ds. J. ?eyendecker, Bemmel, 1755
        M. S. van Nierop-le Petit, Rotterdam, 1771
        J. B. de Peyrouvan Loon, Amsterdam, 1765
        J. F. du Pire, Amsterdam, 1752
        G. A. Schenkenberg, Rotterdam, 1771
        J. D. Schenkenberg, Rotterdam, 1758
        G. Schepers-Visch, Rotterdam, 1766
        Ds. T. Sibelius, Gouda, 1771
        C. A. Sichenberg-Spruytenburg, Amsterdam, 1773
        A. C. E. van Sloterdijk, Leeuwarden, 1774
        F. J. B. van Sloterdijk, Leeuwarden, 1763
        W. A. van Sloterdijk, Leeuwarden, 1763
        E.Spruytenburg-Hinte, Amsterdam, 1770
        A. Vermeer, Utrecht, 1762
        C. J. Versluys, Hulst, 1762
        D. Versluys, Dwingelo, 1768
        R. M. E. Versluys-van Schinne, Hulst, 1755
        A. M. A. Vreeland, Utrecht, 1777
        G. J. Vreeland, Utrecht, 1753
        C. D. de Vriese, Groningen, 1762
        L. E. de Vriese, Groningen, 1774
        A. A. A. de Wit Haganaeus-Parvé, Haarlem, 1769
        A. J. van Zuylen van Nyevelt-Timmers, Rotterdam, 1775
        J. J. van Zuylen van Nyevelt-Timmers, Rotterdam, 1957.
      - Brieven aan Sara Anna van Schinne-van Ruster, 1778 - 1792.; 28; 1 omslag + 82 stukken
        C. van Gennep a / b. 's lands schip "Tromp", 1782,
        W. L. van Hardenberg a / b. "Tromp", 1782
        A. Krayenstein a / b. "Tromp", 1782,
        E. H. Mingard-van Schinne, Zwitserland, 1781 - 1785,
        J. Patras, den Haag, 1779,
        A. J. van Schinne, onderweg naar Indië, Makassar, 1782 - 1792,
        C. van Schinne, Zwitserland, 1773 - 1775,
        I. IV van Schinne, den Haag, 1778,
    - Personalia en diversen:
      - Acte van eedsaflegging voor Isaac IV van Schinne als burger en poorter van de stad Rotterdam., 1738.; 28A; 1 stuk
      - Horoscopen voor Isaac IV van Schinne en Sara Anna van Ruster, door A. Leedeman, Amsterdam en F. Sterk, Rotterdam, 1754, 1760.; 29; 3 stukken
      - Aankondiging van het huwelijk van Isaac IV van Schinne met Sara Anna van Ruster, (gedrukt)., 1755.; 30; 1 stuk
      - Gedicht ter gelegenheid van het huwelijk van Isaac IV van Schinne met Sara Anna van Ruster, door A. Perrenot. Gedrukt. Met begeleidend schrijven van de auteur., 1755.; 30A; 1 katern en 1 brief
      - "Dissertatio juridica inauguralis de conjunctionibus aanguini vel affinitati contumeliosis", ter verkrijging van de graad van doctor in de rechten door Isaac IV van Schinne. Gedrukt., 1746.; 30B; 2 exemplaren
      - Doctorsbul voor Isaac IV van Schinne van de Universiteit van Leiden, 1746.; 31; 1 charter
      - Acte van admissie voor Isaac IV van Schinne als advocaat bij het Hof van Holland, 1746.; 32; 1 charter
      - Aanstellingsakten voor Isaac IV van Schinne als ordinaris-auditeur van de rekeningen der domeinen van Stadhouder Willem IV en als Raad-ordinaris en rekenmeester van de domeinen van Prinses Gouvernante Anna, 1746, 1754.; 33; 2 charters
      - Paspoort voor Isaac IV van Schinne van de Staten-Generaal voor een reis naar Frankrijk, 1751.; 34; 1 stuk
      - Stukken betreffende het proces van Albrecht Nicolaas van Aerssen als heer van Voshol tegen de baljuw Isaac IV van Schinne en welgeboren mannen van die heerlijkheid wegens het maken of wijzigen van keuren zonder voorkennis van de ambachtsheer, met retroacta, 1769 - 1770.; 35; 1 omslag
        Isaac van Schinne verkreeg in 1767 het ambt van baljuw van Voshol van de Staten van Holland, na het overlijden van Cornelis van Aerssen. Deze laatste werd als heer van Voshol opgevolgd door zijn zoon Albrecht Nicolaas van Aerssen.
      - Diploma voor Isaac Schinne als adspirant in de ordre des cinq épées onder de zinspreuk "Vitam Impendere Vero" te Leiden, 1778.; 36; 1 stuk
        Zie ook nr 48.
      - Inventaris door Isaac IV van schinne van zijn juwelen, zilverwerk, curiosa en verdern meubilaire goederen, z.d.; 37; 1 deel
        In dit deel ook opgaven van huishoudelijke aard door Isaac V van Schinne en Johanna Theodora Mossel, 1805 - 1839. Voorin het deel ligt een kwitantie van J Guckenbiel, juwelier, 1758.
      - Kwitanties voor Sara Anna van Schinne-van Ruster, 1777, 1789.; 38; 2 stukken
      - Stukken betreffende de afwikkeling van de nalatenschap van Sara anna van Schinne-van Ruster, 1793 - 1795.; 39; 5 stukken
      - "Dissertatio juridica inauguralis de poenis" ter verkrijging van de graad van doctor in de rechten door Abraham van Ruster. Gedrukt., 1724.; 39A; 2 exemplaren
      - Doctorsbul voor Abraham van Ruster van de Universiteit van Utrecht., 1724.; 39B; 1 charter
      - Akte van aanstelling voor Abraham van ruster als advocaat bij het Hof van Holland, 1724.; 40; 1 charter
      - Acte van admissie voor Abraham van Ruster als advocaat bij de Hoge Raad van Holland., 1725.; 40A; 1 stuk
      - Acte van aanstelling voor Abraham van Ruster als advocaat bij de Raad en het Leenhof van Brabant en de Landen van Overmaze., 1726.; 40B; 1 stuk
      - Extract uit de resolutiën van de vroedschap van Rotterdam betreffende de aanstelling van Abraham van Ruster als raad en pensionaris aldaar, 1746.; 41; 1 stuk
      - Acte van eedsaflegging voor Abraham van Ruster als burger en poorter van de stad Rotterdam., 1746.; 41A; 1 stuk
      - Acte van aanstelling voor Abraham van Ruster als raadsheer in de Hoge Raad van Holland., 1748; 41B; 1 charter
  - ISAAC V VAN SCHINNE (1759 - 1831) en JOHANNA THEODORA MOSSEL (1767 - 1835)., h
    Hij was baljuw van Voshol (1779 - 1795),
    baljuw, schout, secretaris en ontvanger der verpondingen te Rijnburg (1785 - 1795),
    vroedschap van Rotterdam (1788 - 1795),
    hoogheemraad van Schieland (1804 - 1831),
    officier van de jacht in het 7e district van Holland (1807 - 1810),
    maire van den Haag (1811 - 1813),
    lid van de Ridderschap on de Staten van Holland (1816 - 1831).
    - Brieven aan en minuten van Isaac V van Schinne, 1785 - 1831.; 42; 1 omslag + 88 stukken
      W. Brouwer, Zwamzerdam, 1798, 1799,
      A. van Byland-van der Duyn, z.d.,
      A. J. van der Duyn, Breda, 1785,
      L. Gerling, Haarlem, 1826, 1 st.
      D. Gevers Reynoot, 1829, 1 st.
      G Haagen, den Haag, 1816, 2 st.
      W. R. van Heeckeren, Utrecht, 1821,
      Chr. Higgins, Amsterdam, 1814,
      P. A. 't Hoen, den Haag, 1794,
      F. van der Hoop, den Haag, 1779,
      K. van Hogendorp, den Haag, 1814,
      F. van Maanen, 1820,
      E. H. Mingard-van Schinne, Lausanne, 1806 - 1811 + bijlagen
      J. H. Mollerus, 1808, 1827,
      T. J. Prins, Rotterdam, 1823,
      W. F. Roëll, 1806,
      A. van Schinne, Princenhage, Lymington, 1793, 1801,
      A. J. van Schinne, Nederlands-Indië, 1789 - 1831,
      C. van Schinne, 1799,
      ?.I. van Schinne 1810, 1812,
      P. Snellen, Rotterdam, 1809,
      H. van Stralen, 1807, 1814,
      A. van Twist, den Haag, 1794,
      G. Volkert, Deventer, 1813,
      G. de Vriese, Groningen, 1796,
      Z. M. Koning Willem I, 1814, 1815,
      H. van Rijn, den Haag, 1821,
      B. G. van Zuylen, 1809, 1 st. en een onbekende, 1814,
      J. Mossel, 1796,
    - Overlijdenaankondigingen aan Isaac V van Schinne, 1817 - 1829; 43; 3 stukken
      A. van Beeftingh, Rotterdam, 1829
      J. Graafland Pzn, Amsterdam, 1821
      F. van Herzeele, de Bilt, 1817.
    - Brieven aan Johanna Theodora van Schinne-Mossel, 1772 - 1835.; 44; 1 omslag + 35 stukken
      Th. Brantsen, Soestdijk, 1834,
      A. H. Brantsen-Mossel, Amsterdam, 1831 - 1835,
      J. F. N. Certon-Rigail, z.d.,
      J. van Heeckeren, Utrecht, 1834 -1835,
      S. van Heeckeren-Taets van Amerongen, Utrecht, 1834,
      S. L. Janssens-Harten, 1833,
      J. Mossel, Rotterdam, 1772, 1796,
      S. Petit, Rotterdam, 1835,
      I. van Schinne, den Haag, 1804,
      Th. van Schinne, den Haag, 1804,
      P. I. van Schinne, 1804,
      W. F. J. van Schinne, 1804,
      A. C. Snouckart van Schaumberg, den Haag, 1834,
      S. van Stralen, z.d.
      W. de With van Citters, z.d., en
      onbekenden, z.d.
    - Brieven van rouwbeklag aan Johanna Theodora van Schinne-Mossel bij het overlijden van Isaac V van Schinne, 1831.; 45; 1 omslag
      J. van Amerongen van Renswoude
      A. Backer
      A. Backer jr.
      C Backer, de Zijp bij Arnhem
      J. Backer, Utrecht
      W. Backer, Amsterdam
      J. M. L. C. Backer-Brantsen
      Th. Brantsen, Hilvarenbeek
      Brantsen van de Zijp, Arnhem
      H. Collot d'Escury, Alkmaar
      R. Collot d'Escury
      Baronesse de Constant Rebecque-van Zijnden (namens Prinses Frederik)
      van der Duyn, president Ridderschap van Holland
      Mevr. d'Estorf (namens de Koningin)
      W. F. van Heeckeren, Utrecht
      J. Heuft, douairière Six, Baarn
      C. Hutscher, 's Graveland
      H. B. C. van Leyden van Pallandt, Warmond
      van Limburg Stirum (namens de Prins van Oranje)
      P. C. J. van Nierop
      J. H. Minouts, Maastricht
      Baronesse Nagell-Rengers (namens Prinses van Oranje)
      S. Petit, Rotterdam
      F. Rendorp, Amsterdam
      Ds. T. G. Schomaker, de Zijpe
      A. Taets van Amerongen, Utrecht
      C. R. Vaillant, Amsterdam
      M. C. Vaillant, Amsterdam
      Versteeg, secretaris van Schieland.
    - Overlijdensaankondigingen aan Johanna Theodora van Schinne-Mossel, 1832 - 1834.; 46; 3 stukken
      J. C. Collot d'Escury van Heinenoord-Rees, Leiden, 1832
      H. C. Taets van Amerongen van Renswoude, Renswoude, 1834
      A. J. Witsen Elias-Sloet van Hogendorp, Zutphen, 1833.
    - Personalia en diversen:
      - Horoscoop voor Isaac V van Schinne door C. M. Sterk, 1776.; 47; 1 stuk
      - "Oratio scholastica de tacurnitate", door Isaac V van Schinne ter gelegenheid van het verlaten van de Latijnse School., 1756.; 47A; 1 deel
      - Diploma voor Isaac V van Schinne als adspirant in de ordre des cinq épées onder de zinspreuk "Vitam Impedere Vero" te Leiden, 1779.; 48; 1 stuk
        Zie ook nr. 36
      - Gedicht ter gelegenheid van het huwelijk van Isaac V van Schinne en Johanna Theodora Mossel, door Jan de Breet Jr., 1790.; 48A; 1 stuk
      - Stukken betreffende het tijdelijk verblijf van Isaac V van Schinne te Vianen, 1796 - 1798.; 49; 1 omslag
      - Memorie door George Craufurd, strekkende ten betoge, dat zonder don gratuit de achterstallige schulden der stad Rotterdam kunnen worden betaald en in het jaarlijks deficit kan worden voorzien, Rotterdam, (gedrukt)., 1804.; 50; 1 stuk
      - Jacht-en visserijacten en vergunningen voor Isaac V van Schinne, 1809 - 1810.; 51, 51A; 11 stukken
        - Akten, 51
        - Charter (afzonderlijk geborgen), 51A
      - Stukken betreffende de verheffing van Isaac V van Schinne in de adelstand, 1815 - 1817.; 52; 9 stukken
      - Aantekeningen van Isaac V van Schinne over de politieke en economische situatie van het Koninkrijk, z.d. (na 1815).; 53; 1 stuk
      - Dossier inzake een proces tussen Isaac V van Schinne, gedaagde en L. baron van Heeckeren,oud-opperjagermeester, eiser, 1820 - 1823.; 54; 7 stukken
      - Instructie voor de opzichters der jacht, behorende bij K. B. van 26 Juli 1826, nr 166. (gedrukt)., 55; 1 stuk
      - Memorie van onkosten n. a. v. het overlijden van Isaac V Schinne, 1831.; 56; 1 stuk
      - Schoolschrift van Johanna Theodora Mossel, 1780.; 57; 1 katern
      - Etat de la maison de charité walonne, den Haag, met taakomschrijving voor Johanna Theodora van Schinne-Mossel als jongste regentes, 1808.; 58; 1 katern + 1 stuk
      - Huishoudelijke recepten, z.d.; 59; 1 omslag
    - Financiële stukken betreffende de huishouding:
      Isaac V van Schinne woonde met zijn gezin te Rotterdam aan de Houttuinen en het Haringvliet tot 1795, te Vianen op het huis Buitenzorg tot 1798, weer te Rotterdam aan het Haringvliet tot 1802, vervolgens afwisselend te 's Gravenhage aan het Voorhout en te Wassenaar op de buitenplaats Groot Haesebroek.
      - Rotterdamse almanak van 1793 met aantekeningen door Isaac V van Schinne over zijn ontvangsten en uitgaven, 1793 - 1804.; 60; 1 deeltje
      - Kasboekjes van ontvangsten en uitgaven ten behoeve van de kinderen van Isaac V van Schinne met kwitanties, 1796 - 1801; 61; 2 deeltjes
      - Kasboekjes van de huishouding op het landgoed Groot Haesebroek te Wassenaar, 1816 - 1820.; 62; 6 deeltjes
      - Kasboekje van de huisbewaarder op het huis Groot Haesebroek te Wassenaar, 1828 - 1829.; 63; 1 deeltje
      - Rekeningen en kwitanties van winkeliers en ambachtslieden, in hoofdzaak te den Haag en Wassenaar, 1790 - 1834.; 64 - 71; 8 omslagen
        - 1790 - 1799., 64
        - 1800 - 1805., 65
        - 1806 - 1810., 66
        - 1811 - 1815., 67
        - 1816 - 1820., 68
        - 1821 - 1825., 69
        - 1826 - 1831., 70
        - 1832 - 1834., 71
    - Financiële stukken betreffende kapitaal:
      - Aantekenboek met losse financiële notities door Isaac V van Schinne en anderen, 1796 - 1797.; 72; 1 deeltje
      - Stukken betreffende Engelse effecten, 1793 - 1794.; 73; 6 stukken
      - Schuldbekentenissen van Isaac V van Schinne aan notaris J. Huygen te Rotterdam met finale afrekening tussen beide partijen, 1789 - 1800.; 74; 6 stukken
      - Schuldbekentenis aan Isaac V van Schinne van Jan van Groos Chrzn, 1793.; 75; 1 stuk
      - Schuldbekentenis aan Isaac V van Schinne van C. M. de Texsmeden, gezant van Zweden bij de Betaafse Republiek, met 3 verzoeken om uitstel van betaling, 1805 - 1806.; 76; 4 stukken
      - Wissel ten name van Decheane en Hovelinau, voor Isaac V van Schinne., 1810.; 76A; 1 stuk
      - Notulen van de vergadering van participanten om de gewezen Oost-Indische Compagnie bijeengeroepen door agent van financiën van de Bataafse Republiek, (afschrift)., 1800.; 77; 1 stuk
        Isaac V van Schinne was een van de geïnteresseerden.
      - Stukken betreffende belastingen over fideicommissair kapitaal uit de nalatenschap van Pieter van Herzeele, grootvader-maternel van Johanna Theodora van Schinne-Mossel, 1795 - 1799; 78; 1 omslag
      - Stukken betreffende de in Batavia berustende nalatenschap van Gouverneur-Generaal Jacob Mossel, met correspondentie tussen Isaac V van Schinne en P. C. W. Mossel, A. Buiskes en F. Gruttner, 1801 - 1804.; 79; 1 omslag
      - Afrekeningen van de weeskamer te Enkhuizen van het aldaar beheerde fideicommissaire kapitaal uit de nalatenschap van Gouverneur-Generaal Jacob Mossel, met 2 brieven van J. Mossel van Stralen aan Isaac V van Schinne, 1799 - 1818.; 80; 1 omslag
      - Stukken betreffende de afwikkeling van de nalatenschap van Jacob Mossel jr. met afrekeninge door D. A. Bisschop en W. J. van Rijp te Rotterdam, administrateurs van het onder fideicommis gestelde kapitaal, 1800 - 1820.; 81; 1 omslag
      - Stukken betreffende de uitkeringen uit het in Batavia berustende familiefonds Mossel, met brieven van A. Backer en J. Roelofsz te Amsterdam, beheerder van het kapitaal van Isaac V van Schinne en Johanna Theodora van Schinne-Mossel, 1827 - 1835.; 82; 1 omslag
      - Bewijs van inschrijving in het grootboek van de "dette perpétuelle" te Parijs ten name van Johanna Theodora van Schinne-Mossel, 1826.; 83; 1 stuk
      - Bewijs van overschrijving van een kapitaal van de rekening van Adriana Johanna Mossel, weduwe van Nicolaas Tersmitten, in het grootboek der nationale schuld naar die van Johanna Theodora van Schinne-Mossel, 1826.; 84; 1 stuk
      - Stukken betreffende verschillende heffingen op de bezittingen en de inkomsten, 1801 - 1805.; 85; 8 stukken